最高法院民事裁定　　　　　　　九十六年度台抗字第九一九號
再 抗告 人　甲○○
　　　　　　乙○○
　　　　　　丙○○
　　　　　　丁○○
共　　　同
訴訟代理人　吳啟勳律師
上列再抗告人因與相對人戊○○等間請求拆除地上物等事件，對
於中華民國九十六年十月二日台灣高等法院台南分院裁定（九十
六年度抗字第二五九號），提起再抗告，本院裁定如下：
    主  文
再抗告駁回。
再抗告訴訟費用由再抗告人負擔。
    理  由
按對於抗告法院之裁定，以其適用法規顯有錯誤為理由，且所涉
及之法律見解具有原則上之重要性，並經原法院之許可者，依民
事訴訟法第四百八十六條第四項、第五項規定，固得再為抗告。
惟於原法院認再抗告應行許可，並添具意見書，將訴訟卷宗送交
再抗告法院後，再抗告法院審查原法院所添具之意見書，如認再
抗告不應准許者，並不受該意見書所載許可再抗告理由之拘束，
仍得逕以裁定駁回之，此觀民事訴訟法第四百三十六條之五第一
項之規定自明。
本件再抗告意旨雖以原裁定適用法規顯有錯誤為理由，並經原法
院之許可。然查原法院駁回再抗告人對於台灣嘉義地方法院（下
稱嘉義地院）核定上訴訴訟標的價額裁定之抗告，係以：按訴訟
標的之價額，由法院核定；核定訴訟標的之價額以起訴時之交易
價額為準，無交易價額者以原告就訴訟標的所有之利益為準，民
事訴訟法第七十七條之一第一項、第二項分別定有明文。查相對
人戊○○等請求再抗告人拆除地上物等事件，經嘉義地院九十四
年度重訴字第七二號判決命再抗告人等四人應分別將坐落嘉義市
○○○段四○九之一、四○九之八地號土地上所建蓋坐落其上如
該判決附圖之A1、A2、A3及B、C、D、E之鐵骨石棉瓦造建物拆除
，將土地返還予相對人，並依民法第一百七十九條規定返還相當
於租金之不當得利與相對人。再抗告人不服該判決，提起第二審
上訴。嘉義地院核定再抗告人提起上訴之訴訟標的價額係以前述
土地之公告現值，計算其交易價額各為甲○○新台幣（下同）六
百五十四萬零七百二十元、丁○○一千二百一十六萬一千五百二
十元、乙○○三百六十六萬二千六百八十元及丙○○四百四十八
萬零五百六十元，並無不合，為主要論據，經核並無可議之處。
再抗告人以訴訟標的價額應按土地申報地價計算始為合理，原法
院按公告現值計算，其適用法規顯有錯誤，復就再抗告人乙○○
及丙○○承租丁○○地上建物部分顯然有重複核定訴訟標的價額
不當為理由，對抗告法院裁定再為抗告。惟按計算上訴利益，應
就上訴聲明範圍內之訴訟標的，依起訴時之價額定之，非以上訴
時之價額為準（見本院三十一年抗字第六九○號判例）。原審以
系爭土地於起訴時並無具體之交易價額可資依據，應以起訴時土
地公告現值作為計算交易價值之準據，並以各該上訴人上訴聲明
範圍內之訴訟標的計算其價額，為再抗告人上訴所得受之利益，
並無重複核定之情形，即與原裁定所涉及之法律見解無涉，更難
謂具有原則上之重要性。揆諸首揭說明，自不因原法院之許可其
再抗告，而得謂其再抗告為合法。
據上論結，本件再抗告為不合法。依民事訴訟法第四百九十五條
之一第二項、第四百八十一條、第四百四十四條第一項、第九十
五條、第七十八條，裁定如主文。
中　　華　　民　　國　九十六　年　 十二 　月　 二十 　日
                      最高法院民事第五庭
                          審判長法官  劉　延　村
                                法官  許　澍　林
                                法官  黃　秀　得
                                法官  李　寶　堂
                                法官  童　有　德
      本件正本證明與原本無異
                                      書  記  官
中　　華　　民　　國　九十七　年　　一　　月　　二　　日
                                                      Ｋ
